# 权益法中提高持股比例继续采用权益法核算的问题

提问人：lanjian229 时间：2013-09-04 17:55:15
重新找了下，股比例增加，如新增投资仍然是联营或合营企业视乎是比照新取得，但在新增投资日，该项长期股权投资取得新增投资时的原账面价值与按增资后持股比例后除新增持股比例后的持股比例计算应享有的被投资单位可辨认净资产公允价值份额之间的差额，应当调整长期股权投资账面价值和资本公积。。 如果投资单位对被投资单位的持股比例减少，如处置部分投资，投资比例减少，但被投资单位仍然是投资单位的联营企业或合营企业时，投资单位应当继续采用权益法核算剩余投资，并按处置投资的比例将以前在其他综合收益（资本公积）中确认的利得或损失结转至当期损益。

回答人：chenyiwei
《计学撮要 2011 》第 281 ～ 283 页有类似案例讨论可参考。倾向于在增持联营企业股权但仍为联营企业时，对原持股比例部分不做重估，所以也就不存在将重估增值金额计入资本公积的问题。

回答人：chenyiwei
请注意上面Ni版主提到的版本差异，不要再使用过时的版本。

提问人：lanjian229 时间：2013-09-05 17:05:51
还有陈版和N版，本版的置顶的讲解 2010 也是如我转的做法，要计入资本公积。

回答人：chenyiwei
本版面还有一个更正《讲解 2010 》第 43 页的帖子。